nl: Tenor flutophone vingersysteem: Barokstijl; Flutophone-standaard; Duitse stijl; Blokfluitstijl; Overig
ro-RO: Sistem de digitație pentru flutofon tenor: Stil baroc; Standard flutofon; Stil german; Stil fluier; Altele
en: Tenor flutophone fingering system: Baroque-style; Flutophone standard; German-style; Recorder-style; Other
bg-BG: Система на пръстовка за тенорен флутофон: Бароков стил; Стандарт за флутофон; Германски стил; Стил блокфлейта; Друго
vi: Hệ thống bấm ngón cho sáo tenor: Kiểu Baroque; Flutophone tiêu chuẩn; Kiểu Đức; Kiểu Recorder; Khác
de: Griffsystem des Tenorflötophons: Barock; Flutophone-Standard; Deutsch; Blockflöten-Stil; Sonstige
nb: Tenorflutofon-fingersystem: Barokkstil; Flutophone-standard; Tysk stil; Blokkfløytestil; Annet
ru: Система аппликатуры тенор-флейтофона: Барочная система; Стандарт флютофона; Германская система; Система блокфлейты; Другое
zh-CN: 次中音笛哨指法系统: 巴洛克风格; Flutophone 标准指法; 德国风格; 竖笛风格; 其他
hu: Tenor flutofon fogásrendszere: Barokk stílusú; Standard flutofon; Német stílusú; Furulya stílusú; Egyéb
hr-HR: Tenorski sustav prstohvata za flutofon: Barokni stil; Standardni flutofon; Njemački stil; Stil blok flaute; Ostalo
sl-SI: Sistem prstnih redov za tenor flutofon: Baročni slog; Standardni flutofon; Nemški slog; Slog kljunaste flavte; Drugo
ja: テナーフルートフォン運指システム: バロック式; フルトフォーン標準; ジャーマン式; リコーダー式; その他
it: Sistema di diteggiatura del flauto tenore: Stile barocco; Flutofono standard; Stile tedesco; Stile flauto dolce; Altro
pt-PT: Sistema de digitação do flutofone tenor: Estilo barroco; Flutofone padrão; Estilo alemão; Estilo flauta de bisel; Outro
th: ระบบการวางนิ้วสำหรับฟลูโตโฟนเทเนอร์: สไตล์บารอก; มาตรฐานฟลูโตโฟน; สไตล์เยอรมัน; สไตล์รีคอร์เดอร์; อื่นๆ
da: Fingersystem for tenorflutofon: Barokstil; Flutophone-standard; Tysk stil; Blokfløjtestil; Andet
pl: System palcowania flutofonu tenorowego: Styl barokowy; Standard fletowy; Styl niemiecki; Styl fletu prostego; Inny
el: Σύστημα δακτυλισμών για φλαουτόφωνο τενόρου: Στυλ μπαρόκ; Τυπικό φλουτόφωνο; Γερμανικό στυλ; Στυλ φλογέρας; Άλλο
tr: Tenor flütfon parmak sistemi: Barok stili; Standart flütofon; Alman stili; Blok flüt stili; Diğer
pt-BR: Flautofone tenor sistema de digitação: Estilo barroco; Padrão flutofone; Estilo germânico; Estilo flauta doce; Outro
ko: 테너 플루트폰 운지법 체계: 바로크식; 플루토폰 표준; 저먼식; 리코더식; 기타
fr: Système de doigté du flûtophone ténor: Style baroque; Flutophone standard; Style allemand; Style flûte à bec; Autre
sk-SK: Prstoklad pre tenorový flutofón: Barokový štýl; Štandard pre flutofón; Nemecký štýl; Štýl zobcovej flauty; Iné
fi: Tenoriflutofonin sormitusjärjestelmä: Barokkityylinen; Flutophone-standardi; Saksalaistyylinen; Nokkahuilutyylinen; Muu
zh-TW: 次中音縱笛指法系統: 巴洛克式; 直笛標準; 德式; 直笛式; 其他
es: Sistema de digitación para flautín tenor: Estilo barroco; Estándar de flutófono; Estilo alemán; Estilo flauta dulce; Otro
sv: Tenorflutofon – fingersättningssystem: Barock; Flutophone-standard; Tyskt grepp; Blockflöjt; Annat
cs: Prstoklad tenorového flutofonu: Barokní styl; Standard flutofonu; Německý styl; Styl zobcové flétny; Jiné
lt-LT: Tenorinio flutofono pirštuotės sistema: Barokinis; Standartinis flutofonas; Vokiškas; Išilginės fleitos tipo; Kita